Inventaris van het archief inzake het taakgedeelte Industrialisatie van het archief van het Directoraat-Generaal voor de Industrialisatie en Energievoorziening van het Ministerie van Economische Zaken, (1944-) 1958 - 1965 (-1970)
Nationaal Archief, Den Haag
- STUKKEN BETREFFENDE BIJZONDERE ONDERWERPEN, B
  - TAAKUITVOERING, B.2
    - ECONOMISCHE AANGELEGENHEDEN, -1.82
      - Industrialisatie, -1.824.102
        - Oprichting, uitbreiding en ontwikkeling van industrieën, -1.824.102.2
          - Vestiging van buitenlandse industrieën in Nederland, -1.824.102.235
            - Stukken betreffende bepaling van een vestigingsplaats voor een nieuwe Opel-fabriek., 1964; 240; 1 omslag
            - Nota's van de directie Industrie over een plan van de Commissie Noorden des Lands tot indienstneming van E.J. Alofs als industrieacquisiteur voor de drie noordelijke provincies in de Verenigde Staten., 1965; 241; 1 omslag
            - INAIS Instituut voor Nederlandsch-Amerikaansche Industriële Samenwerking, -1.824.102.235.07
              - Stukken betreffende het sluiten en opzeggen van een overeenkomst met het INAIS inzake bevordering van Amerikaanse deelname aan de industrie in Nederland, alsmede bemoeienis met de organisatie en werkwijze van het instituut., 1950 - 1964; 242; 1 omslag
              - Stukken betreffende bemoeienis met het INAIS., 1954 - 1964; 243-247; 5 omslagen
                - Personeelsaangelegenheden,1954 - 1964, 243
                - Acquisitiebeleid,1959 - 1961, 244
                - Subsidieverlening,1959 - 1961, 245
                - Algemeen,1959 - 1963, 246
                - Totstandkoming en vaststelling begrotingen,1960 - 1964, 247
              - Stukken betreffende overleg met de Nederlandse ambassade in de Verenigde Staten van Amerika inzake coördinatie van de werkzaamheden van de ambassade met die van het INAIS, alsmede betreffende de personeelsproblemen bij dit instituut., 1962; 248; 1 omslag
          - Vestiging van Nederlandse industrieën in het buitenland., -1.824.102.237
            - Stukken betreffende het positief beoordelen van plannen van de Staatsmijnen tot oprichting van een chemisch bedrijf in India., 1961 - 1962; 249; 1 omslag
      - Financiering van industrieën, -1.824.103
        - Algemeen, -1.824.103
          - Stukken betreffende oprichting van de Stichting Industrieel Garantiefonds., 1952 - 1961; 250; 1 pak
          - Stukken betreffende toepassing van de premieregeling 'Bevordering Industrievestiging Kerngemeenten' op de NV Batavus te Oudeschoot, ingevolge uitbreiding van een fabriek., 1954 - 1960; 251; 1 pak
          - Stukken betreffende bepaling van de wijze van verstrekking en de hoogte van de kostenvergoeding van industriële kredieten, alsmede verslaggeving daarover., 1955 - 1960; 252; 1 omslag
          - Stukken betreffende verlening van industrieel krediet aan de NV Scheepsbouw Maatschappij v/h Fa. Schouten te Muiden., 1958 - 1963; 253; 1 omslag
          - Stukken betreffende verlening van ontwikkelingskrediet aan Katwijk's Papier- en Kartonverwerkende Industrieën NV te Aalten., 1958 - 1965; 254; 1 pak
          - Stukken betreffende totstandkoming van een ontwerp-koninklijk besluit inzake vernietiging van een besluit van het gemeentebestuur van Franeker tot vaststelling van een premieregeling ter bevordering van de industrialisatie van de vrije ontwikkelingskern van Franeker., 1959 - 1961; 255; 1 omslag
          - Stukken betreffende bevestiging van telefoongesprekken met ir. A.G. Maris van de directie van de Waterstaat over controle en subsidiëring van werken., 1960; 256; 1 omslag
          - Stukken betreffende instemming met een voorstel van de minister van Sociale Zaken en Volksgezondheid tot toepassing van een regeling inzake overschrijding van goedgekeurde kosten op door beide ministeries gesubsidieerde werken., 1960; 257; 1 omslag
          - Stukken betreffende het geven van inlichtingen aan de EEG-Commissie over bestede bedragen aan steunmaatregelen voor diverse bedrijfstakken., 1960 - 1961; 258; 1 omslag
          - Stukken betreffende financiering en onderzoek van de NV Vuilafvoer Maatschappij VAM te Amsterdam, ten behoeve van instandhouding en uitbreiding van de maatschappij., 1962 - 1963; 259; 1 pak
        - MAVIF Maatschappij voor Industriefinanciering, -1.824.103.07
          - Stukken betreffende afhandeling van de liquidatie van de NV MAVIF te 's-Gravenhage., 1945 - 1960; 260; 1 pak
      - Technologische en technische industriële vraagstukken, -1.824.104
        - Stukken betreffende bemoeienis met de financiële aangelegenheden van het Instituut voor Industriële Vormgeving (IIV)., 1951 - 1958; 261; 1 omslag
        - Aantekeningen van H.G. van Nielen naar aanleiding van zijn bezoeken aan diverse bedrijven, in het kader van de bedrijfsnormalisatie., 1959 - 1960; 262; 1 omslag
        - Energievoorziening, -1.824.11
          Zie ook de inventaris van het archief van Directoraat-Generaal voor de (Industrialisatie en) Energievoorziening (1936-) 1946-1965 (-1966), toegangsnummer 2.06.098.
          - Stukken betreffende het schrijven van een voorwoord door dr. E.L. Kramer, ten behoeve van een gedenkboek van de Provinciale Limburgsche Electriciteits- Maatschappij (PLEM)., 1958; 263; 1 omslag
          - Stukken betreffende toekenning van een rijksbijdrage aan de NV Provinciale Zeeuwsche Electriciteits-Maatschappij (PZEM) ten behoeve van de elektrificatie van het Sloegebied., 1960 - 1961; 264; 1 omslag
          - Stukken betreffende erkenning van het belang van medegebruik van verkeerstunnels voor het doorvoeren van leidingen en kabels ten behoeve van gas, elektriciteit en water., 1961; 265; 1 omslag
          - Stukken betreffende het geven van inlichtingen aan de Associazione per los viluppo dell' Industria nel Mezzogiorno SVIMEZ te Rome over de productie en distributie van elektrische energie in Nederland., 1961; 266; 1 omslag
          - Stukken betreffende het vragen van inlichtingen aan de TWA te Washington DC omtrent stichtingskosten van elektrische centrales en transformatorstations in de Verenigde Staten van Amerika, ten behoeve van eventuele toepassing in Nederland., 1962; 267; 1 omslag
          - Stukken betreffende het voeren van overleg omtrent omschakeling op aardgas, alsmede over veiligheidsaspecten ten aanzien van opslag van gas en aardolie in geval van calamiteiten., 1962 - 1963; 268; 1 omslag
        - Kernsplitsing, -1.824.136
          Zie ook de inventaris van het archief van de Directie Kernenergie (1947) 1956-1971 (1972), toegangsnummer 2.06.101.
          - Stukken betreffende bemoeienis met onderzoekings- en ontwikkelingswerk voor de bouw van een eerste kerncentrale in Nederland, alsmede met de vestiging van een Euratomcentrum te Petten., 1958 - 1961; 269; 1 pak
          - Stukken betreffende bemoeienis met de werkzaamheden van de Commissie Onderzoek Programma Euratom., 1959 - 1960; 270; 1 omslag
          - Stukken betreffende werkzaamheden van dr. J.C.W. Cramer als voorzitter van de delegatie in de Euratom-commissie bij besprekingen met deskundigen, belast met de bestudering van de problemen van de Euratom-commissie bij de te voeren octrooi- en licentiepolitiek., 1959 - 1961; 271; 1 pak
          - Stukken betreffende werkzaamheden van de voorzitter ir. W.L. van Lakerveld, later ir. M.W. Gouverne, van de Normcommissie 102-c 'Reactoren en hun Bedrijf', van de Hoofdcommissie voor de Normalisatie in Nederland (HCNN), ter voorbereiding van het opstellen van maatstaven en algemene richtlijnen met betrekking tot het gebruik van kernenergie., 1959 - 1962; 272; 1 omslag
          - Brief aan de Minister van Financiën over een op te nemen suppletoire begrotingspost ten behoeve van een op te richten industrieel nucleair ontwikkelingsfonds., 1960; 273; 1 stuk
          - Stukken betreffende behandeling van aangelegenheden met betrekking tot elektriciteitsproductie door kerncentrales., 1960 - 1963; 274; 1 omslag
          - Stukken betreffende deelneming aan de Groupe des Questions Atomiques en aanwijzing van het Reactorcentrum Nederland als nationaal correspondent met betrekking tot de verspreiding van kennis van Euratom., 1962 - 1964; 275; 1 omslag
      - Industrieën en producten van industrieën, -1.824.2
        - Elektrotechnische industrie, -1.824.2:621.3
          - Stukken betreffende bemiddeling in een conflict tussen het Rijksnijverheidslaboratorium en Unitran NV, fabriek van transformatoren en elektronische apparaten te Weesp, over gebreken aan apparaten, gefabriceerd door Unitran., 1963; 276; 1 omslag
        - Galvanotechniek, -1.824.2:621.352
          - Stukken betreffende bemoeienis met de oprichting en subsidiering van de Stichting Galvanotechniek, alsmede de werkzaamheden van ir. W.L. van Lakerveld en later mr. H.R. Wegerif als leden van het bestuur van de stichting., 1955 - 1963; 277; 1 pak
        - Auto-industrie, -1.824.2:629.113
          - Stukken betreffende bemoeienis met het te voeren beleid ten aanzien van bedrijfsvergunningsaanvragen tot uitbreiding van de Nederlandse assemblage-industrie, alsmede met het vraagstuk van de in- en uitvoer van automobielen tussen Nederland en België/Luxemburg., 1949 - 1964; 278; 1 pak
        - Rijwiel- en motorrijwielindustrie, -1.824.2:629.118
          - Stukken betreffende onderzoeken omtrent het gebruik van het rijwiel, in verband met het ontwikkelen van een nieuw niet-motorisch vervoermiddel., 1960 - 1961; 279; 1 omslag
          - Stukken betreffende beoordeling van een rapport van de Economisch-Technische afdeling van TNO over een economisch-technische analyse van de rijwielfabricage., 1963 - 1964; 280; 1 omslag
        - Scheepsbouw, -1.824.2:629.12
          - Stukken betreffende beoordeling van de situatie van de scheepsbouw., 1964 - 1965; 281; 1 omslag
          - Stukken betreffende het adviseren van de minister inzake plaatsing van orders van ESSO-International voor de bouw van tankschepen., 1964 - 1965; 282; 1 omslag
        - Vliegtuigindustrie, -1.824.2:629.73
          - Stukken betreffende bemoeienis met de financiering van de afzet van de Fokker F-27., 1953 - 1959; 283; 1 omslag
          - Stukken betreffende het geven van een door de minister van Verkeer en Waterstaat gevraagd advies omtrent zogenaamde concept-aanwijzingen aan het Nederlands Instituut voor Vliegtuigontwikkeling (NIV), ten gevolge van beperking van de begroting van dat departement., 1958; 284; 1 omslag
          - Stukken betreffende bemoeienis met de keuze, aanschaf en productie van een nieuw type jachtvliegtuig, de Lockheed 104, voor de Nederlandse en Belgische luchtmacht., 1959 - 1961; 285; 1 omslag
          - Stukken betreffende subsidiëring, goedkeuring van begrotingen en bepaling van de plaats in de overheidsorganisatie van het NIV en het Nationaal Luchtvaart Laboratorium (NLL)., 1959 - 1961; 286; 1 omslag
        - Chemische industrie, -1.824.2:661.1
          - Stukken betreffende medewerking aan de overdracht van een aandeel van de Staat der Nederlanden in de internationale maatschappij 'Eurochemic' aan de NV Neratoom te 's-Gravenhage., 1959 - 1960; 287; 1 omslag
          - Stukken betreffende behandeling van aangelegenheden met betrekking tot de Europese Maatschappij voor de Chemische bewerking van bestraalde Reactorbrandstof (Eurochemic)., 1959 - 1964; 288; 1 pak
          - Stukken betreffende levering van aardgas aan de chemische industrie., 1961 - 1964; 289; 1 omslag
          - Stukken betreffende het becommentariëren van en overleg omtrent toekomst- en werkplannen van de Staatsmijnen te Limburg., 1962 - 1964; 290; 1 omslag
          - Stukken betreffende het becommentariëren van de raming door de Rijksdienst voor het Nationale Plan van de behoefte van de chemische industrie aan haventerreinen., 1963; 291; 1 omslag
        - Springstoffenindustrie, -1.824.2:662.2
          - Stukken betreffende totstandkoming van een overeenkomst, met intrekking van het voorgaande, tussen de Staat en de Koninklijke Nederlandsche Springstoffenfabrieken NV, ter regeling van hun rechtsbetrekkingen, alsmede instemming met de prijs, bij eventuele overname door de Staat, van de bezittingen van de fabriek., 1948 - 1963; 292; 1 omslag
        - Turfbedrijven, -1.824.2:662.641
          - Stukken betreffende opheffing van het Rijksproefstation en Voorlichtingsdienst ten behoeve van de turfhandel en de turfindustrie., 1960 - 1962; 293; 1 omslag
        - Metaalindustrie, -1.824.2:669
          - Stukken betreffende werkzaamheden van het Productiviteitscentrum Kleinmetaal (PKM)., 1953 - 1962; 294; 1 omslag
          - Stukken betreffende bevordering van de ontwikkeling van de ijzer- en staalindustrie, in samenwerking met de Staalstudie-Stichting., 1956 - 1962; 295; 1 pak
          - Stukken betreffende beoordeling van vergelijkende studies van Lips NV te Drunen over de opzet van staalprojecten., 1957 - 1960; 296; 1 omslag
          - Stukken betreffende werkzaamheden van drs. H.P. Jongsma als regeringscommissaris bij de NV Staalwerken 'De Maas' en het NV Administratiekantoor 'De Maas'., 1957 - 1961; 297; 1 omslag
          - Rapport van het CIVI over de leemten in de metaalindustrie, met begeleidende nota., 1959; 298; 1 omslag
          - Rapport, opgesteld in opdracht van het directoraat-generaal, over de betekenis van de voorlichting in de metaal- en de metaalverwerkende industrie., 1963; 299; 1 omslag
        - Hoogovenbedrijf, -1.824.2:669.162
          - Stukken betreffende bemoeienis met walserij Breedband NV te IJmuiden., 1949 - 1967; 300-312; 6 pakken en 7 omslagen
            - Vaststelling verdeelsleutel van de winst tussen Koninklijke Nederlandsche Hoogovens en Staalfabrieken NV (KNHS) en Breedband NV, alsmede uitbreidings- en investeringsplannen,1949 - 1961, 300
            - Wijzigingen overeenkomst Hoogovens-Breedband,1950 - 1960, 301
            - Controle door Algemene Rekenkamer van het financieringstekort,1951, 302
            - Opmerkingen bij notulen vergaderingen van de raad van commissarissen,1951 - 1964, 303
            - Opmerkingen jaarrekeningen,1953 - 1958, 304; pak
            - (Her)benoeming en tantièmes commissarissen en machtiging vertegenwoordiger van het ministerie,1953 - 1965, 305; pak
            - Beoordeling mogelijkheden dividenduitkering,1954 - 1962, 306
            - Uitkering dividend aan de Staat,1955 - 1965, 307
            - Opmerkingen bij notulen vergaderingen van het college van gedelegeerde commissarissen,1958 - 1965, 308; pak
            - Verkoop Staatsaandelen aan de KNS,1959 - 1964 okt., 309; pak
            - Idem,1964 nov. - 1965, 310; pak
            - Idem, alsmede besteding vrijgekomen gelden,1967, 311; pak
            - Opmerkingen over 'Memorandum Breedband',1963 - 1964, 312
          - Stukken betreffende beoordeling van periodieke rapporten van regeringscommissaris prof. dr. P.B. Kreukniet over de KNHS en dochtermaatschappij Koninklijke Demka Staalfabrieken, beide te IJmuiden., 1954 - 1962; 313; 1 omslag
          - Stukken betreffende overleg van dr. W.A. van de Garde met de Staalstudie-Stichting omtrent eventuele uitvoering van een hoogovenproject door Krupp te Essen in Duitsland., 1957 - 1958; 314; 1 omslag
          - Stukken betreffende bemoeienis met de bestudering van plannen tot vestiging, en eventuele deelneming in de financiering, van een tweede hoogoven- en staalindustrie in Zuid-Holland., 1957 - 1964; 315-316; 2 pakken
            - Algemeen,1959 - 1964, 315
            - Staalprojecten van Verolme, NKF en US-Steel, rapport Commissie van Berkum, Staalstudie-Stichting,1957 - 1962, 316
        - Aluminiumindustrie, -1.824.2:669.71
          - Stukken betreffende afwijzing van een verzoek van mr. P.A. Blaisse om maatregelen ter voorkoming van vestiging van de aluminiumverwerkende industrie Aleurope in België, in verband met de vermeende overcapaciteit in de sector aluminiumhalffabrikaten., 1961; 317; 1 omslag
          - Stukken betreffende het geven van voorlichting aan Reynolds International Inc. over de aardgasvondsten in Nederland in verband met de eventuele vestiging van een aluminiumfabriek., 1962; 318; 1 omslag
        - Diamantindustrie, -1.824.2:671.152
          - Stukken betreffende subsidiëring van de diamantindustrie., 1961 - 1965; 319; 1 pak
        - Textielindustrie, -1.824.2:677
          - Stukken betreffende beantwoording van Tweede Kamervragen naar aanleiding van de reorganisatie van het Texoprint-concern., 1965 - 1966; 320; 1 omslag
        - Stro- en rietindustrie, -1.824.2:677.54
          - Stukken betreffende financiering van, deelneming in en liquidatie van de NV Mij tot Stroveredeling 'Sove' (celluloseproductie) te Arnhem., 1957 - 1963; 321-322; 1 pak en 1 omslag
            - 1957 - 1962, 321
            - 1963, 322; omslag
          - Stukken betreffende bemoeienis met het Nederlands Proefstation voor Stroverwerking., 1959 - 1960; 323; 1 omslag
        - Instrumentenbouw, -1.824.2:681
          - Stukken betreffende subsidieverlening aan de Nederlandse Vereniging voor Fijnmechanische Techniek, alsmede deelname in het bestuur door ir. W.L. van Lakerveld., 1960 - 1962; 324; 1 omslag
      - Algemene handelsaangelegenheden, -1.824.50
        - Stukken betreffende een advies van het hoofd van de Directie voor Wetgeving en andere Juridische Aangelegenheden (WJA/JZ) inzake het geven en beschermen van handelsnamen., 1959; 325; 1 omslag
      - VNF Vereniging Nederlands Fabrikaat, -1.824.518.7.07
        - Stukken betreffende beoordeling van het werkplan 1960 van de VNF., 1959; 326; 1 omslag
      - Organisatie van de buitenlandse handel; internationaal betalingsverkeer, -1.824.521
        - Stukken betreffende het geven van toelichtingen op handelsbalanscijfers., 1958 - 1961; 327; 1 omslag
        - Stukken betreffende beantwoording van een brief van het INAIS over een artikel in de Journal of Commerce over restitutie en betaling van invoerrechten in het zogenaamde veredelingsverkeer., 1960; 328; 1 omslag
        - Brief van ir. W.L. van Lakerveld aan de directeur der Staatsmijnen in Limburg over het verlenen van een deviezenvergunning aan Dow Chemical International, ten behoeve van deelname in een op te richten vennootschap voor de uitvoering van een industrieel project., 1960; 329; 1 stuk
      - Buitenlandse investeringen, -1.825.453
        - Stukken betreffende onderzoek naar de gevolgen van Amerikaanse investeringen in Nederland en in de EEG., 1962 - 1963; 330; 1 omslag
      - Kredieten voor de financiering van hotels, -1.825.74:64.024
        - Stukken betreffende bemoeienis met de totstandkoming en uitvoering van een Wet garantie en aflossing van leningen, ten behoeve van in Amsterdam en Rotterdam te stichten Hilton-hotels, alsmede behandeling van bezwaren van hotelbedrijven tegen vestiging van Hilton-hotels., 1958 - 1965; 331; 1 pak
      - Prijs en prijsvorming; Kosten, -1.826.35
        - Nota's betreffende ontwikkeling van klein- en groothandelsprijzen in Nederland en de Benelux., 1958 - 1960; 332; 1 omslag
        - Brief aan de directeur van de Rijksdienst voor het Nationale Plan betreffende het becommentariëren van de nota 'Premie- en prijsreductieregeling voor stuwende dienstensector' van drs. L. Bak, met bijlage., 1960; 333; 1 omslag
        - Stukken betreffende het voeren van overleg omtrent aanpassing van tarieven voor energielevering door het Gemeentelijk Energiebedrijf (GEB) van Rotterdam aan de industrie., 1961 - 1962; 334; 1 omslag
      - Organisatie van het bedrijfsleven, -1.826.36
        - Stukken betreffende het verlenen van bedrijfsvergunningen en toepassing en uitvoering van de Bedrijfsvergunningenwet 1954., 1946 - 1963; 335; 1 pak
        - Stukken betreffende overweging tot verlening van een bedrijfsvergunning ingevolge het Bedrijfsvergunningenbesluit vensterglasindustrie, voor vestiging van een vensterglasfabriek te Tiel., 1956 - 1964; 336; 1 pak
        - Stukken betreffende onderzoek naar de behoefte aan en beschikbaarheid van HTS-ers op korte en lange termijn voor het bedrijfsleven., 1957 - 1962; 337; 1 pak
        - Stukken betreffende instelling, samenstelling en werkzaamheden van de Werkgroep 48, sectie Bedrijfsorganisatie van het Koninklijk Instituut van Ingenieurs., 1959 - 1960; 338; 1 omslag
        - Stukken betreffende beantwoording van een brief van dr. H. de Vries Robles van de Nederlandse ambassade te Brussel over deelname in particuliere ondernemingen door overheidsinstellingen., 1960; 339; 1 omslag
      - CCP Coördinatiecollege voor de Productiebevordering, -1.826.398.32.07
        - Stukken betreffende het maken van opmerkingen ten aanzien van een vergadering van het CCP., 1962; 340; 1 omslag
    - ARBEID, -1.83
      - Werkgelegenheid; Bestrijding van werkloosheid; Behoefte aan arbeidskrachten, -1.836
        - Stukken betreffende deelneming aan de Werkcommissie Onderzoek Mogelijkheden tot Verruiming van de Werkgelegenheid in Zeeland en op Goeree-Overflakkee, gevormd uit het Coördinatiecollege Openbare Werken., 1958 - 1960; 341; 1 omslag
        - Stukken betreffende beantwoording van een verzoek van de Commissaris van de Koningin van Limburg om bevestiging van afspraken aangaande het te voeren beleid ingevolge de te verwachten arbeidsreserve na eventuele sluiting van de Beatrixmijn., 1959; 342; 1 omslag
        - Stukken betreffende afstemming van werkzaamheden met betrekking tot de kwantificering van het werkgelegenheidsprobleem op die van het Centraal Planbureau., 1959 - 1960; 343; 1 omslag
        - Stukken betreffende behandeling van een klacht van de burgemeester van Steenwijk naar aanleiding van het wegtrekken van arbeidskrachten uit deze gemeente op basis van de vigerende migratieregeling., 1960; 344; 1 omslag
        - Stukken betreffende bemiddeling bij problemen van Spyer Brothers & van den Vijver NV bij het aantrekken van arbeidskrachten, ondanks de aanwezige arbeidsreserve., 1960; 345; 1 omslag
        - Stukken betreffende afwijzing van een verzoek van het college van Burgemeester en Wethouders van de gemeente Sevenum om financiële faciliteiten voor het scheppen van aanvullende werkgelegenheid., 1960; 346; 1 omslag
        - Stukken betreffende beantwoording van Tweede Kamervragen over de werkgelegenheid in het noorden des lands., 1960; 347; 1 omslag
        - Stukken betreffende ontslag van drs. F.W. Dirker als plaatsvervangend lid van het emigratiebestuur en benoeming van dr. F.W. Botzen in deze functie., 1960 - 1964; 348; 1 omslag
        - Stukken betreffende werving en vestiging van buitenlandse arbeidskrachten., 1960 - 1965; 349; 1 omslag
        - Stukken betreffende het afzien van tussentijdse maatregelen ter bevordering van de werkgelegenheid in de Noordoostpolder., 1961; 350; 1 omslag
        - Besluiten van de staatssecretaris van Sociale Zaken en Volksgezondheid, houdende instelling van de Adviescommissie voor de Beroepenvoorlichting en benoeming van C.J. van Dongen als vertegenwoordiger., 1962; 351; 1 omslag
        - Stukken betreffende medewerking aan de totstandkoming van de Wet Arbeidsvergunning Vreemdelingen., 1962 - 1963; 352; 1 omslag
        - Nota van de Afdeling Industriële Ontwikkeling, houdende commentaar op een interimrapport van de Commissie van Advies voor de Beroepenvoorlichting, met bijlage., 1965; 353; 1 omslag
    - SOCIALE ZORG, -1.84
      - Zorg voor getroffenen bij oorlog, -1.842.913
        - Stukken betreffende instelling en werkzaamheden van de Commissie ingevolge artikel 71, lid 4, Wet op de materiële oorlogsschaden., 1950 - 1962; 354; 1 pak
        - Stukken betreffende bemiddeling bij een aanvraag van de NV Papierfabriek Gennep om een aanvullende bijdrage in geleden oorlogsschade., 1959 - 1960; 355; 1 omslag
        - Stukken betreffende instemming met een door het Ministerie van Financiën voorgestelde regeling voor de toekenning van aanvullende bijdragen ex artikel 72, leden 5-11, van de Wet op de Materiële Oorlogsschaden., 1960; 356; 1 omslag
    - ONDERWIJS, -1.85